臺灣高雄地方法院刑事判決　　　　　　　95年度易字第2507號
公　訴　人　臺灣高雄地方法院檢察署檢察官
被　　　告　甲○○
　　　　　　　　　　（現另案羈押於臺灣高雄看守所）
上列被告因竊盜案件，經檢察官提起公訴（95年度偵字第29189
號） ，本院判決如下：
    主    文
甲○○犯竊盜罪，累犯，處有期徒刑肆月；又犯竊盜罪，累犯，
處有期徒刑伍月。應執行有期徒刑捌月。
    事    實
一、被告前因違反毒品危害防制條例經本院以93年度簡字第5460
    號判處有期徒刑6 月確定，又因詐欺犯行，另經本院以93年
    度簡字第6350號判決判處有期徒刑5 月確定，嗣經本院就被
    告所犯上開2 罪定應執行刑有期徒刑10月，於民國95年1 月
    19日縮刑期滿執行完畢。詎仍不知悔改，分別基於意圖為自
    己不法所有之犯意，於：
  (一)95年10月21日晚間11時至同月23日早上8 時間之某時，徒手
    打開乙○○停放在高雄市○○區○○街17號前之道路旁之車
    牌號碼J8-9709 號自小客車車門，進入該車內，竊取乙○○
    所有之黑色腰包1 只及其內之身分證、健保卡、印章各1 張
    、提款卡（郵局、玉山銀行）2 張、信用卡（中國信託銀行
    、富邦銀行、大眾銀行）3 張、現金新臺幣（下同）4,000
    元等物得手。
  (二)95年10月30日晚間7 時30分許至同日晚間11時30分間之某時
    ，徒手打開丙○○停放在高雄市鼓山區○○○ 路203 號對面
    路旁之車牌號碼2008-JR 號自小客車車門，進入該車內，竊
    取丙○○之咖啡色皮夾1 只及其內之身分證、健保卡、汽車
    駕照、重型機車駕照各1 張、提款卡（郵局、遠東銀行）2
    張、信用卡（華南銀行、富邦銀行、萬泰銀行、合作金庫）
    4 張，及富士通汽車音響、音響增壓器各1 台、現金3,100
    元等物得手。
  (三)嗣於95年11月2 日下午3 時30分許，經警攔檢查獲，始知上
    情，並扣得乙○○所有黑色腰包1 只、身分證、健保卡各1
    枚；丙○○之身分證、健保卡、重型機車駕照各1 枚等物
    （下稱系爭扣案物）。
二、案經高雄市政府警察局保安警察大隊移請臺灣高雄地方法院
    檢察署檢察官偵查起訴。
    理    由
一、按被告以外之人於審判外之陳述，雖不符前4 條之規定，而
    經當事人於審判程序同意作為證據，法院審酌該言詞陳述或
    書面陳述作成時之情況，認為適當者，亦得為證據，刑事訴
    訟法第159 條之5 定有明文；其立法理由在於傳聞證據未經
    當事人之反對詰問予以核實，乃排斥其證據能力。惟當事人
    如放棄對原供述人之反對詰問權，於審判程序表示同意該等
    傳聞證據可作為證據，此時，法院除認該傳聞證據欠缺適當
    性外，自可承認其證據能力。經查，關於本判決所引下列屬
    於審判外陳述之傳聞證據，公訴人、被告甲○○於審判程序
    均同意作為證據，且經本院審酌該證據作成情況均無不適當
    之情形，是依上開規定，認得作為本案證據。
二、訊據被告固不否認為警查獲其持有系爭扣案物之事實，並有
    扣押物品目錄表1 份可憑（見警卷第29頁）；惟矢口否認有
    前揭2 次竊盜犯行，辯稱：系爭扣案物乃伊於95年10月31日
    晚間7 時許，在高雄市○○路、河北路口小北百貨旁花圃拾
    獲云云。然查，告訴人乙○○、丙○○各於前揭時、地，分
    別遭侵入自小客車，竊取如事實欄所載物品等情，業經乙○○、丙○○於偵查中證述明確（見偵卷第23、24頁），並有
    贓物認領保管收據、照片在卷可稽（見警卷第16、17、30至
    33頁），堪信為真實。又被告身上查獲之系爭扣案物乃分別
    於不同時、地失竊，時間上相距有7 、8 天，地點則分別位
    在苓雅區、鼓山區，業經告訴人證述明確；衡情竊賊處分贓
    物方式，係將得手物品中認為有價值者取出，其餘則儘速丟
    棄，以避免日後為警循線查獲，斷無將相隔7 、8 天分別竊
    得物品彙整後再一併丟棄之理。是被告辯稱其係同時、地所
    拾獲內含告訴人乙○○、丙○○證件之黑色腰包云云，顯然
    有悖於常情，自無從採信。從而，本案罪證明確，被告犯行
    堪予認定。
四、核被告如事實(一)、(二)所為，均係犯刑法第320 條第1 項竊盜
    罪。被告2 次竊盜罪行，係於刑法修正施行後所為，又刑法
    修正後已刪除關於連續犯論以一罪規定之適用，則被告所犯
    上開2 罪，自應分論併罰。另被告前因違反毒品危害防制條
    例經本院以93年度簡字第5460 號 判處有期徒刑6 月確定，
    又因詐欺犯行，另經本院以93年度簡字第6350號判決判處有
    期徒刑5 月確定，嗣經本院就被告所犯上開2 罪定應執行刑
    有期徒刑10月，於95年1 月19日縮刑期滿執行完畢，有卷附
    台灣高等法院被告前案紀錄表1份 可參，其於前案有期徒刑
    執行完畢後5 年內故意再犯本件有期徒刑以上之罪，為累犯
    ，應依刑法第47條第1 項之規定加重其刑。再者，被告係竊
    得乙○○中國信託銀行、富邦銀行、大眾銀行信用卡共3 張
    （起訴書誤載為4 張），此外尚有起訴書漏未記載之印章1
    枚，業據乙○○於警詢證述明確（見警卷第9 頁）；公訴人
    誤為信用卡4 張及漏列印章1 枚，均有誤會，併此敘明。爰
    審酌被告年輕力壯，本可期自食其力，不貪取非分之財，詎
    因圖謀不法利益而竊取他人財物，且飾詞否認犯行，未見悔
    意，然告訴人乙○○、丙○○已取回部分證件、財物，及其
    所受損害非鉅等一切情狀，分別量處如主文所示之刑，併依
    刑法第51條第5 款規定，定其應執行之刑，資為懲儆。
據上論斷，應依刑事訴訟法第299 條第1 項前段，刑法第320 條
第1 項、第47條第1 項、第51條第5 款，判決如主文。
本案經檢察官丁○○到庭執行職務。
中　　華　　民　　國　　96　　年　　2 　　月　　16　　日
　                鳳山刑事第二庭  審判長法  官  黃建榮
                                        法  官  譚德周
                                        法　官  洪珮婷
以上正本證明與原本無異。
如不服本判決，應於收受送達後10日內向本院提出上訴書狀。
中　　華　　民　　國　　96　　年　　2 　　月　　16　　日
　　　　　　　　　　　　　　　　　　　　書記官  賴朱梅
